Jamie Patrick ANDRIANJATO

29/06/1999 (24ans)

PROFIL

La gestion de la relation client a toujours été au centre de mon expertise professionnelle. Grâce à mon expérience, je suis capable d'établir rapidement des liens de confiance tout en veillant à atteindre les objectifs de développement de l'activité de manière efficace.

FORMATION

2017 Baccalauréat Série C

Lycée Ambohidratrimo

2018 -2019 UNIVERSITE E-MEDIA

Marketing et Publicité

COMPÉTENCES

- Aime les challenges
- Persiste face aux obstacles
- · Voit les efforts comme nécessaires
- Apprécie la critique
- Inspiré par le succès des autres

EXPÉRIENCES PROFESSIONNELLES

Mai 2023 - Novembre 2023

Konecta Madagascar – Chargé de clientèle

- Répondre aux appels entrants des clients sur la campagne Carrefour Banque et Assurance
- Identifier les besoins des clients et proposer des solutions adaptées
- Établir et entretenir de bonnes relations avec les clients afin de favoriser la fidélisation et les ventes récurrentes.
- Gérer et mettre à jour de manière précise les informations des clients dans la base de données de l'entreprise.

Jany 2023 - Mars 2023

PHYSALIS - Assistant virtuel

- Répondre aux mails (service client, SAV)
- intégration web
- · détourage photo
- · gestion des plateformes des clients
- création et mise en forme de contenus (sur les médias sociaux, sur un blog)

Nov 2020- août 2022

INTELCIA - Conseiller client

- Recevoir les appels entrants des clients
- Identifier leurs besoins, analyser leurs demandes et les orienter
- Maintenir la plus haute qualité de service à la clientèle
- Garantir l'atteinte des objectifs quantitatifs et qualitatifs du projet



0347048564

andrianjatojamie@gmail.com

87 FI Ambohitravao Talatamaty

LANGUES

Français: courant

Malagasy: Langue maternelle

Anglais: moyen

INTÉRÊTS

Lecture, Manga, Basket